【裁判字號】    95,訴,2155
【裁判日期】    950731
【裁判案由】    清償借款等
【裁判全文】
臺灣高雄地方法院民事判決              95年度訴字第2155號
原      告  合作金庫商業銀行股份有限公司
法定代理人  甲○○
訴訟代理人  乙○○
被      告  丙○○
當事人間請求清償借款事件，本院於民國95年7 月28日言詞辯論
終結，判決如下：
  主  文
被告應給付原告新臺幣捌拾玖萬伍仟玖佰零元，及自民國九十
四年十月五日起至清償日止，按週年利率百分之二點八七計算之
利息，暨自民國九十四年十一月六日起至清償日止，逾期在六個
月以內者，按上開利率百分之十計算之違約金，逾期超過六個月
者，按上開利率百分之二十計算之違約金。
訴訟費用由被告負擔。
  事實及理由
一、原告主張：訴外人柯佑霖於民國92年11月14日，邀同被告為
    連帶保證人，向原告借款新臺幣（下同）1,200,000 元，借
    款期限自92年11月14日起至99年11月14日止，利率按原告定
    儲指數利率加碼年息1.1 ﹪機動調整，按月於每月14日平均
    攤還本息，若未按期繳納本息，逾期在6 個月以內者，按上
    開利率10﹪，逾期超過6 個月者，按上開利率20﹪計付違約
    金，並喪失期限利益，全部借款視同到期。詎被告本息僅繳
    納至94年10月4 日，自94年10月5 日起之本息延滯繳納，全
    部債務視同到期，尚有如主文第1 項所示之金額及利息、違
    約金未獲清償，屢經催討均無所獲，爰依消費借貸契約、連
    帶保證之法律關係，提起本訴。聲明：如主文第1項所示。
二、被告則以：伊不認識柯佑霖，不知伊擔任柯佑霖之連帶保證
    人等語置辯。聲明：原告之訴駁回。
三、本院之判斷：
（一）原告主張之事實，業據其提出與所述相符之借據、放款帳
      務資料查詢單、機動利率表各1 份為證。又被告對上開放
      款帳務資料查詢單、機動利率表亦表示無意見，且被告於
      借據上記載之連帶保證人欄處之簽名乙節，復為被告所自
      承，堪信原告主張之事實為真正，被告辯稱伊不認識柯佑
      霖，不知其擔任連帶保證人云云，委不足採。
（二）按稱消費借貸者，謂當事人一方移轉金錢或其他代替物之
      所有權於他方，而約定他方以種類品質、數量相同之物返
      還之契約。借用人應於約定期限內，返還與借用物種類、
      品質、數量相同之物。遲延之債務，以支付金錢為標的者
      ，債權人得請求依法定利率計算之遲延利息，但約定利率
      較高者，仍從其約定利率。當事人得約定債務人於債務不
      履行時，應支付違約金。民法第474 條第1 項、第478 條
      前段、第233 條第1 項、第250 條第1 項分別定有明文。
      次按，稱保證者，謂當事人約定，一方於他方之債務人不
      履行債務時，由其代負履行責任之契約。保證債務，除契
      約另有訂定外，包含主債務之利息、違約金、損害賠償及
      其他從屬於主債務之負擔。民法第739 條、第740 條亦定
      有明文。又按，保證債務之所謂連帶，係指保證人與主債
      務人負同一債務，對於債權人各負全部給付之責任者而言
      ，此就民法第272 條第1 項規定連帶債務之文義參照觀之
      甚明（最高法院45年臺上字第1426號判例參照）。本件因
      柯佑霖未依約清償上開借款本金、利息，依其與原告間之
      約定，全部債務視為到期，揆諸前開規定，自應清償積欠
      之本金、利息及違約金，而被告為柯佑霖前開借款之連帶
      保證人，依上開規定及說明，亦應就上述借款，負連帶清
      償之責任。從而，原告依消費借貸及連帶保證之法律關係
      ，請求被告給付如主文第1 項所示之本金、利息及違約金
      ，洵屬有據，應予准許。
四、據上論結，本件原告之訴為有理由，依民事訴訟法第78條，
    判決如主文。
中    華    民    國    95    年    7     月    31    日
                  民事第二庭  法  官  蘇雅慧
正本係照原本作成。
如不服本判決，應於送達後20日內，向本院提出上訴狀並表明上
訴理由，如於本判決宣示後送達前提起上訴者，應於判決送達後
10日內補提上訴理由書（須附繕本）。
中    華    民    國    95    年    7     月    31    日
                              書記官  王淑娟


司法院資訊處製作；財團法人民間司法改革基金會備份。
